臺灣彰化地方法院刑事判決
110年度易字第682號
公  訴  人  臺灣彰化地方檢察署檢察官  
被      告  吳家誠


上列被告因加重竊盜案件，經檢察官提起公訴（110年度偵字第6
230號），被告於準備程序進行中就被訴事實為有罪之陳述，本
院逕改以簡式審判程序，判決如下：
    主  文
甲○○犯攜帶兇器、毀壞安全設備竊盜未遂罪，累犯，處有期徒刑
肆月，如易科罰金，以新臺幣壹仟元折算壹日。又犯侵入住宅、
毀越門窗竊盜未遂罪，累犯，處有期徒刑肆月，如易科罰金，以
新臺幣壹仟元折算壹日。應執行有期徒刑陸月，如易科罰金，以
新臺幣壹仟元折算壹日。
    犯罪事實
一、甲○○意圖為自己不法之所有，基於竊盜之犯意，於民國110
    年3月2日晚間8時許，在乙○○位於彰化縣○○鎮○○里○○巷00號
    之舊宅（無人居住）外，以現場撿拾、非其所有、質地堅硬
    、客觀上具有危險性而足以作為兇器使用之鐵條1支撬開附
    掛於門上之掛鎖後，進入屋內搜尋可資竊取之財物，惟尋覓
    未獲而竊盜未遂（下稱犯罪事實Ⅰ）。旋轉往位於同一三合
    院，門牌號碼為00之0號之丙○○住處，復基於同上意圖及犯
    意，以不詳方式扳破該屋大門上之窗戶一角，自該處缺口伸
    手至喇叭鎖後方開啟之而進入屋內客廳，經丙○○察覺異狀，
    步出房間察看，見甲○○在大廳，乃責問其為何在此，並表明
    欲報警，甲○○隨即逃離而竊盜未遂（下稱犯罪事實Ⅱ）。嗣
    丙○○先報警處理，乙○○隨後返回舊宅祭祖，發現家內遭闖空
    門亦報警處理，經警於110年3月13日上午9時許，在乙○○舊
    宅前發現煙蒂2枚，經送鑑定後發現其中1枚之DNA-STR型別
    與甲○○之型別相符，經其到案坦承上情而查獲。
二、案經彰化縣警察局鹿港分局報告臺灣彰化地方檢察署檢察官
    偵查起訴。
　　理    由
一、被告所犯之本案犯罪，係死刑、無期徒刑、最輕本刑為3 年
    以上有期徒刑以外之罪，其於準備程序就上開被訴事實為有
    罪之陳述，經本院告知簡式審判程序之旨，並聽取其與公訴
    人之意見後，認無不得或不宜改依簡式審判程序進行之情事
    ，爰依刑事訴訟法第273 條之1 第1 項規定，逕行簡式審判
    程序，先予敘明。 　　　　　　
二、證據名稱：　　　　
  ㈠證人即被害人乙○○於警詢時之證述。
  ㈡證人即被害人丙○○於警詢時之證述。
  ㈢證人乙○○舊宅內外照片。
  ㈣證人丙○○住處大門照片。
  ㈤內政部警政署刑事警察局110年3月30日刑生字第1100029087
    號鑑定書。
  ㈥被告甲○○之自白。　
三、論罪科刑：
　㈠按所謂兇器，凡客觀上足以危害生命、身體之器具皆屬之，
    被告持鐵條行竊，該鐵條質地堅硬，客觀上可供兇器使用以
    危害他人之生命、身體，可認為兇器。又按門鎖為安全設備
    之一種，被告毀壞門鎖行竊，自應論以刑法第321條第1項第
    2款之毀壞安全設備竊盜罪。惟此處所謂門鎖，係指附加於
    門上之鎖而言，至毀壞構成門之一部之鎖 (如司畢靈鎖) ，
    則應認為毀壞門扇，而本案被告於犯罪事實Ⅰ係撬開設置於
    門上之掛鎖（見偵卷第57頁、第67頁現場照片) ，則其所破
    壞者應認係附加於門上之安全設備，起訴書認係屬毀壞門窗
    似有誤解。是核被告就犯罪事實Ⅰ所為係犯刑法第321 條第2
    項、第1項第3款、第2款攜帶兇器、毀壞安全設備竊盜未遂
    罪；就犯罪事實Ⅱ所為係犯刑法第321條第2項、第1項第1款
    、第2款侵入住宅、毀越門窗竊盜未遂罪。被告著手犯罪行
    為之實行而不遂，爰依刑法第25條第2項之規定按既遂犯之
    刑減輕之。被告上開2次為竊盜犯行，犯意各別，行為互殊
    ，應予分論併罰。
　㈡被告前因施用毒品案件，經本院以105年度易字第1091號判決
    判處有期徒刑5月確定；復因竊盜案件，經彰化地院以106年
    度易字第585號判決判處有期徒刑10月確定；以上案件經本
    院以106年度聲字第1272裁定定應執行刑有期徒刑1年1月確
    定，於107年4月1日執行完畢等情，有臺灣高等法院被告前
    案紀錄表在卷可稽，被告於有期徒刑執行完畢後5年內故意
    再犯本件有期徒刑以上之罪，為累犯，本院依大法官第775
    號解釋意旨，考量被告於刑罰執行完畢後，5年內即再犯本
    案，顯見對於刑罰之反應力薄弱，有加重其刑之必要，且依
    本案之犯罪情節，加重被告所犯之最低法定本刑，並無造成
    刑罰過重，罪刑不相當之情況，爰依刑法第47條第1 項規定
    ，加重其刑，並依法先加後減之。
　㈢爰審酌被告自述高職畢業，沒有其他專門技術或證照，離婚
    ，有3名未成年子女目前均就讀國中，子女與前妻及被告之
    父親同住，被告自己則在外租屋居住；其目前從事臨時工，
    每月收入為新臺幣2萬多元，除了生活開銷之外，尚須給予
    父親金錢以分擔家計，惟並無固定之數額，被告之父親及前
    妻目前均無工作收入，被告亦有勞工紓困貸款、汽車貸款等
    債務須清償等生活情況，並審酌被告犯罪之動機、目的、手
    段、尚未竊得財物，被害人因此所受之損害等一切情狀，分
    別量處如主文所示之刑及易科罰金之折算標準，並定其應執
    行刑及易科罰金之折算標準示懲。
據上論斷，應依刑事訴訟法第273條之1 第1 項、第299 條第1項
前段，判決如主文。
本案經檢察官吳怡盈提起公訴，檢察官林士富到庭執行職務。
中　　華　　民　　國　　110 　年　　11　　月　　17　　日
                  刑事第五庭    法  官  李淑惠
以上正本證明與原本無異。
如不服本判決應於收受判決後20日內向本院提出上訴書狀，並應
敘述具體理由。其未敘述上訴理由者，應於上訴期間屆滿後20日
內向本院補提理由書（均須按他造當事人之人數附繕本）「切勿
逕送上級法院」。
告訴人或被害人如對本判決不服者，應具備理由請求檢察官上訴
，其上訴期間之計算係以檢察官收受判決正本之日期為準。
中　　華　　民　　國　　110 　年　　11　　月　　17 　 日
                                書記官  黃國源
附錄本案論罪科刑法條
中華民國刑法第321條
犯前條第1 項、第2 項之罪而有下列情形之一者，處6 月以上5
年以下有期徒刑，得併科50萬元以下罰金：
一、侵入住宅或有人居住之建築物、船艦或隱匿其內而犯之。
二、毀越門窗、牆垣或其他安全設備而犯之。
三、攜帶兇器而犯之。
四、結夥三人以上而犯之。
五、乘火災、水災或其他災害之際而犯之。
六、在車站、港埠、航空站或其他供水、陸、空公眾運輸之舟、
    車、航空機內而犯之。
前項之未遂犯罰之。